臺灣臺南地方法院民事判決
109年度訴字第1781號
原      告  賴永順  

            賴永祥  
            賴永騰  
            賴永全  
兼前四人                      
訴訟代理人  賴志明  

被      告  李文媛  

兼前一人
訴訟代理人  李茂華  

    主      文
原告之訴及假執行之聲請均駁回。
訴訟費用由原告負擔。
    事實及理由
一、原告主張：
（一）原告賴志明、訴外人賴新欽及被告李茂華原為臺南市○○區
      ○○段000地號土地（下稱系爭土地）之共有人，應有部分
      比例依序為10000分之1373、10000分之1372、10000分之7
      255。詎料，被告李茂華明知被告李文媛並非系爭土地承
      租人，竟於民國109年5月18日以土地法第34條之1、第107
      條及農地重劃條例第5條第1款規定為由，以顯然低於市場
      價格之買賣價金新臺幣（下同）103萬元，將系爭土地全
      部出售予被告李文媛，並於同年6月4日辦理所有權移轉登
      記完畢，侵害原告賴志明及訴外人賴新欽之優先購買權、
      所有權應有部分，造成二人分別受有2,469,637元、2,467
      ,560元之損失。訴外人賴新欽於109年5月22日死亡，原告
      賴永順、賴永祥、賴永騰、賴永全為其繼承人，為此，原
      告等人爰依民法第184條第1項前段、後段、第2項、第185
      條、第226條規定 (選擇合併），一部請求被告二人連帶
      賠償如訴之聲明所載之金額。
（二）系爭土地從未使用，被告李文媛不可能為承租人，李文媛
      依法無優先購買權：
　　⒈查系爭土地自被告李茂華107年7月16日透過法院拍賣取得
      後，迄至109年5月18日出售予被告李文媛之期間，一片荒
      蕪、雜草叢生，從未有人使用。而被告李茂華於108年5月
      17日曾訴請原告賴志明確認通行權存在（108年度營簡字
      第441號），被告李茂華於另案起訴狀内亦稱系爭土地「
      四周為其他土地所圍繞，並未直接臨道路，致原告無法為
      通常之利用」，足可證明系爭土地不可能出租予被告李文
      媛使用。
　　⒉次查，另案108年度營簡字第441號確認袋地通行權事件於1
      09年3月24日判決，被告旋於109年5月18日以被告李文媛
      為系爭土地承租人而有優先購買權為由出售，期間僅不到
      2個月，足證被告李文媛並非系爭土地承租人，縱（假設
      語）被告二人曾簽立租賃契約，亦係通謀虛偽意思表示，
      依民法第87條第1項規定，被告二人之租賃契約應屬無效
      。從而，被告李文媛非系爭土地之承租人，無優先購買權
      ，至為灼然。
（三）被告二人侵害原告之優先購買權及所有權應有部分，以遠
      低於市場價格交易，造成原告損害：
　　⒈按「共有人出賣其應有部分時，他共有人得以同一價格共
      同或單獨優 先承購。」、「共有人出賣其應有部分，除
      買受人同為共有人外，他共有人對共有人出賣應有部分之
      優先購買權，均有同一優先權；他共有人均主張或多人主
      張優先購買時，其優先購買之部分應按各主張優先購買人
      之應有部分比例定之。」土地法第34條之1第4項、土地法
      第三十四條之一執行要點第10點（十）分別定有明文。
　　⒉查以被告二人交易系爭土地之買賣總價103萬元計算，折算
      每坪單價僅 431.7元（計算式：103萬元÷面積7888㎡ 3.3
      058 = 431.7)，遠低於該區3,127元/坪之市場價格。
　　⒊次查，被告李文媛並非系爭土地之承租人，無優先購買權
      ，已如上述，被告二人所為之買賣行為，原告賴志明及訴
      外人賴新欽均得主張土地法第34條之1第4項之優先購買權
      ，且因買賣價格遠低於市場行情，原告賴志明及訴外人賴
      新欽必會行使權利，則依上開規定，被告李茂華之持分應
      由原告賴志明及訴外人賴新欽依應有部分比例購買，原告
      賴志明及訴外人賴新欽之購買比例各為3629/10000、及 3
      626/10000，如以市價 2,500元/坪計算，原告賴志明及訴
      外人賴新欽因被告二人共同侵權行為，致無法購買被告李
      茂華持分之損害金額計算如下：
　　　⑴原告賴志明部分：
　　　　①購買之市價金額：
　　　　  面積7888㎡ ×購買應有部分比例3629/10000 × 0.302
　　　　  5 x 2,500元/坪=2,164,807元。
　　　　②依被告二人交易條件應付之金額：系爭土地買賣總價
　　　　  103萬元x 3629/10000 = 373,787元。
　　　　③2,164,807元-373,787元＝1,791,020元。
　　　⑵訴外人賴新欽部分：　
  　　　①購買之市價金額：
　　　　  面積7888㎡ ×購買應有部分比例3626/10000 × 0.302
　　　　  5 x 2,500元/坪=2,163,018元。
　　　　②依被告二人交易條件應付之金額：系爭土地買賣總價
　　　　  103萬元x 3626/10000 = 373,487元。
　　　　③2,163,018元-373,487元＝1,789,540元。
　　⒋復查，原告賴志明及訴外人賴新欽因被告二人共同侵權行
      為，致自己應有部分比例遭變賣所生之損害計算如下：
　　　⑴原告賴志明部分：
　　　  ①遭變賣之應有部分市價：
　　　    面積7888㎡ ×應有部分比例 1373/10000× 0.3025 ×
　　　    2,500元/ 坪＝ 819,036元。
　　　  ②被告李茂華已給付金額：140,419元。
　　　  ③819,036 元-140,419 元＝ 678,617元。
　　　⒉訴外人賴新欽部分：
　　　  ①遭變賣之應有部分市價：
　　　    面積7888㎡ ×應有部分比例 1372/10000× 0.3025 ×
　　　    2,500元/坪＝ 818,439元。
　　　  ②被告李茂華已給付金額：140,419元。
　　　  ③818,439元-140,419 元＝678,020元。
　　⒌小結：
　　　⑴原告賴志明受損害金額共2,469,637元（計算式：1,79  
        1,020元＋678,617元＝2,469,637元）。
　　　⒉訴外人賴新欽受損害金額共2,467,560元（計算式：1,78
      9,540＋678,020元＝2,467,560元）。
（四）退步言之，縱（假設語）認被告二人之買賣行為並無侵害
      原告賴志明及訴外人賴新欽之優先購買權而合法有效，惟
      被告李茂華依土地法第34條之1規定，僅係有權代理原告
      賴志明、賴新欽出賣其應有部分而已，然其竟故意以遠低
      市場行情之價格賤價出售，造成原告賴志明、賴新欽損害
      ，自應依民法第184條第1項前段、民法第226條規定對原
      告負損害賠償責任，賠償金額同上述。
（五）綜上所陳，原告爰依侵權行為及損害賠償法則，為一部請
      求，並聲明：
    ⒈被告應連帶給付原告賴志明70萬元，及自起訴狀送達翌日
      （以第二位被告收受日為準）起至清償日止，按年息百分
      之5計算之利息。
　　⒉被告應連帶給付原告賴永順、賴永祥、賴永騰、賴永全70
      萬元，及自起訴狀送達翌日（以第二位被告收受日為準）
      起至清償日止，按年息百分之5計算之利息。
　　⒊訴訟費用由被告負擔。
　　⒋願供擔保請准宣告假執行。
二、被告抗辯：
（一）被告並無侵害原告所有權，原告請求損害賠償，不應准許
      ：
　　⒈按「共有土地或建築改良物，其處分、變更及設定地上權
      、農育權、不動產役權或典權，應以共有人過半數及其應
      有部分合計過半數之同意行之。但其應有部分合計逾三分
      之二者，其人數不予計算。」、「共有人依前項規定為處
      分、變更或設定負擔時，應事先以書面通知他共有人；其
      不能以書面通知者，應公告之。」、「第一項共有人，對
      於他共有人應得之對價或補償，負連帶清償責任。於為權
      利變更登記時，並應提出他共有人已為受領或為其提存之
      證明。其因而取得不動產物權者，應代他共有人申請登記
      。」土地法第34條之1第1、2、3項定有明文。
　　⒉經查，被告李茂華原持有系爭土地持分10000分之7255，應
      有部分已逾3分之2，按土地法第34條之1第1項規定，於10
      9年5月18日簽訂買賣契約，出售系爭土地全部予被告李文
      媛。嗣後按同條第2項規定寄發存證信函通知原告等人，
      並按同條第3項規定將原告應得之對價提存於本院。被告
      處分系爭土地皆按土地法第34條之1規定，並未有原告所
      稱侵害其所有權之情事。
（二）被告並無低於市場行情之價格賤賣系爭土地一事。按系爭
      土地曾因毗鄰河川，且無對外道路，又雜草叢生，經歷多
      年拍賣接乏人問津。原告取得系爭土地係拍賣取得，取得
      價金每平方公尺127元，後因有資金需求，故以每平方公
      尺130元出售，並未賤賣。被告係共有人，大可於當年拍
      賣時直接購買取得，卻未購買，今卻主張賤賣，其心可議
      。被告間之買賣價金，係按當時系爭土地之現況，及雙方
      對於系爭土地價值認知之一致，訂出之合理價格，況所謂
      市場交易價格仍需視買賣雙方當事人之需求、談判技巧及
      議價能力而決定，故市場之交易價格不一定屬合理市場價
      值。
（三）被告李茂華從未稱其身體物不好無法耕作，且被告李文媛
　　　取得系爭土地所有權後，亦未出賣於他人，系爭土地迄今
　　　皆有耕作。
（四）並聲明：
    ⒈原告之訴及假執行之聲請均駁回。
    ⒉訴訟費用由原告負擔。
三、兩造不爭執事項：　　　
（一）原告賴志明、訴外人賴新欽及被告李茂華原為臺南市○○
      區○○段000 地號土地（系爭土地）之共有人，應有部分比
      例依序為10000 分之1373、10000 分之1372、10000分之7
      255。
（二）被告間形式上於109 年2 月18日就系爭土地訂有土地租賃
      契約書，租賃期間為109 年2 月18日起至114 年2 月17日
      止，每年租金24,000元，並經本院公證處公證（109年度
      南院公字第000000000 號公證書，見本院卷第61-63頁，
      下稱系爭土地租約）。
（三）系爭土地為袋地，本院108 年度營簡字第441 號判決被告
      李茂華所有系爭土地，對訴外人李賴允所有同段753 地號
      土地、邱慶山所有同段754 地號土地有通行權存在，該案
      於109 年4 月20日確定。
（四）被告李茂華於109年5月18日以被告李文媛為系爭土地承租
      人，依土地法第107條、農地重劃條例第5條第1款、土地
      法第34條之1之耕地承租人優先購買權規定，將系爭土地
      出售給被告李文媛，並於109年6月4日完成登記。
（五）被告李茂華形式上出售系爭土地予被告李文媛，價金103
      萬元（下稱系爭買賣契約），被告李茂華於109年5月18日
      將出售土地事宜以存證信函通知原告賴志明、訴外人賴新
      欽見本院第65-75頁）；並於109年5月28日將原告賴志明
      、訴外人賴新欽依其應有部分應獲得之價金140,419元、1
      40,316元提存於法院（見本院卷第77-85頁）。
（六）訴外人賴新欽於109年5 月22日死亡，原告賴永順、賴永
      祥、賴永騰、賴永全為其繼承人。 
四、得心證之理由：
（一）原告主張：被告間之系爭土地租約係屬通謀虛偽意思表
　　　示，應屬無效，是否有理由？
　　⒈按第三人主張表意人與相對人通謀而為虛偽意思表示者，
      該第三人應負舉證之責。民事訴訟如係由原告主張權利者
      ，應先由原告負舉證之責，若原告先不能舉證，以證實自
      己主張之事實為真實，即令被告就其抗辯事實不能舉證，
      或其所舉證據尚有疵累，亦應駁回原告之請求（最高法院
      108年台上字第1048號民事判決意旨參照）。又當事人所
      負之舉證責任，必須達於使法院得有確信之程度，始得謂
      已盡其舉證責任，故如未達於使法院得有確信之程度，其
      不利益應由負舉證責任之人負擔。原告主張被告間就系爭
      土地租約為通謀虛偽意思表示，即應就此負舉證責任，且
      舉證必須達於使本院得有確信之程度。
　　⒉原告主張被告二人為姊弟關係，被告李茂華就系爭土地只
      有持分，系爭土地是袋地，當時通行權之訴訟尚未判決，
      被告間約定之租金低於市價，且被告李文媛為教師，無法
      耕作，自承租系爭土地後從未使用，可證系爭土地租約係
      通謀虛偽意思表示云云。經查：
    　⑴「共有物之管理，除契約另有約定外，應以共有人過半
        數及其應有部分合計過半數之同意行之。但其應有部分
        合計逾三分之二者，其人數不予計算。」民法第820條
        第1項定有明文。而共有物之出租屬於共有物之管理行
        為，應依民法第820條第1項之規定辦理。被告李茂華就
        系爭土地之應有部分為10000分之7255，已逾3分之2，
        故其得單獨決定系爭土地之出租，效力及於其他共有人
        。按被告間訂立之系爭土地租約，係以系爭土地全部7,
        888平方公尺為租賃標的，有該契約可按（見本院卷第6
        3頁）。原告謂被告李茂華僅有應有部分10000分之7255
        ，被告李文媛不可能就系爭土地全部為使用，自無可採
        。
  　　⑵又被告李文媛承租之後已在系爭土地種植芒果樹一百多
        棟等情，業據提出照片三幀為證（見本院卷第179頁）
        。雖原告提出照片二幀，主張系爭土地雜草叢生，從未
        有人使用云云。然查，原告自承：「被告方確實有種植
        芒果樹，大概在李文媛承租該地當時，被告方說要購買
        那塊共有地，以要購地為理由，要求我們的路讓他開大
        型機具進去，我們也讓他進去，他們就種植了芒果樹，
        種植後就沒去了，這張照片是109年8月29日拍攝（見調
        解卷第47頁），草長得很高。」等語（見本院卷第121
        頁），足證被告李文媛承租之後已占有使用系爭土地，
        在系爭土地上種植芒果樹；被告抗辯稱因袋地通行權訴
        訟中，供役地之所有權人尚未依判決提供土地供需役地
        之使用人通行，致系爭土地上雜草叢生，在可通行後已
        將雜草清除等語堪可採信。雖原告主張被告李文媛之職
        業是教師未實際耕作，反而是被告二人之母親曾廷芸多
        次到系爭土地進行整理，足證虛偽云云。惟承租土地，
        非不得僱用或交由第三人耕作整地，此與其身分職業無
        關，尚不得以此認定系爭土地租賃契約為虛偽，原告此
        部分之主張為無理由。
　  　⑶原告又主張系爭土地面積高達7,888平方公尺，租金行情
        為每分地5,000元，但被告間系爭土地租約約定每年租
        金24,000元，即每分地2,459元，與一般市場行情差異
        甚大，顯見虛偽云云。然查，原告主張系爭土地之租金
        市場行情為每分地5,000元，然未舉證證明之，尚難採
        信。又系爭土地在被告李文媛承租後整地種植芒果樹之
        前，依本院104年度司執字第24000號強制執行事件中委
        託展茂不動估價師事務所鑑價，當時之現場狀況為：「
        …738地號…部分為雜木、雜草叢生、部分為竹木使用。
        」此經本院調取該卷宗核閱無誤，原告起訴時亦稱系爭
        土地「一片荒蕪、雜草叢生，從未有人使用。」等語，
        足證系爭土地因通行不便，閒置多年無人利用，毫無收
        益可言。被告李茂華依民法第820條第1項規定，將系爭
        土地出租予被告李文媛，以土地價格103萬元，每年租
        金24,000元計算，相當於每年獲利百分之2.3，高於金
        融機構定存利率，應屬合理，其管理並無顯失公平之處
        ，原告稱被告間系爭租約租金過低有違市場行情云云，
        未能舉證證明，主張為無可採。
　  　⑷此外，原告未能舉證證明被告間系爭土地租約為通謀虛
　　　  偽意思表示，原告主張系爭土地租約無效，為無理由。
（二）原告主張：系爭土地租約無效，被告李文媛無優先購買權
      ，被告二人侵害原告之優先購買權及所有權應有部分，以
      遠低於市場價價格交易，造成原告損害，是否有理由？原
      告依侵權行為損害賠償求權，請求被告賠償原告賴志明1,
      791,020元、678,617元，賠償原告賴永順、賴永祥、賴永
      騰、賴永全17,895,401元、678,020元，是否有理由？經
      查：
　　⒈按因故意或過失，不法侵害他人之權利者，負損害賠償責
      任。故意以背於善良風俗之方法，加損害於他人者亦同。
      違反保護他人之法律，致生損害於他人者，負賠償責任。
      但能證明其行為無過失者，不在此限。民法第184條第1項
      前段、第2項分別定有明文。次按侵權行為，須以故意或
      過失不法侵害他人之權利為要件。是侵權行為所發生之損
      害賠償請求權，以有故意或過失不法侵害他人權利為其成
      立要件，若其行為並無故意或過失，即無賠償之可言。
　　⒉按「共有土地或建築改良物，其處分、變更及設定地上權
      、農育權、不動產役權或典權，應以共有人過半數及其應
      有部分合計過半數之同意行之。但其應有部分合計逾三分
      之二者，其人數不予計算。」土地法第34條之1第1項定有
      明文；又「重劃區內耕地出售時，其優先購買權之次序如
      左：出租耕地之承租人。共有土地現耕之他共有人。
      毗連耕地之現耕所有權人。」農地重劃條例第5條亦規定
      甚明。
　　⒊被告李茂華就系爭土地之應有部分為10000分之7255，已逾
      3分之2，依土地法第34條之1第1項規定，得單獨決定系爭
      土地之處分，效力及於其他共有人。又被告間之系爭土地
      租約並非通謀虛偽意思表示，應屬有效已如前述；系爭土
      地為重劃之耕地，此有其公務用謄本可按（見本院卷第25
      頁），則被告李文媛為系爭土地之承租人，依農地重劃條
      例第5條第1款規定為第一順位之優先購買權人，應可認定
      。
　　⒋原告又主張，被告間之系爭買賣契約亦為通謀虛偽意思表
      示云云。然查，被告李茂華按土地法第34條之1第1項規定
      ，於109年5月18日將系爭土地全部以103萬元出售給被告
      李文媛，並於109年6月4日完成登記，李文媛已支付價金1
      03萬元，嗣後被告李茂華按同條第2項規定寄發存證信函
      通知原告等人，並按同條第3項規定將原告應得之對價提
      存於本院等情，有存證信函、提存書、不動產買賣契約書
      、被告存摺在卷可按（見本院卷第65-78頁、第215-221頁
      ）。原告對被告間有上開款項之交付並不爭執，惟主張被
      告李茂華沒有提出身體不好無法耕作之證明，及被告李茂
      華有資金需求但未一併出售同段733、734、745地號土地
      之持分顯見係虛偽云云。惟被告李茂華出售系爭土地之動
      機為何，及其因資金需求處分何項資產，均與系爭買賣契
      約之真偽無關，均不能以此認定係假買賣，此外，原告未
      能舉證證明被告間系爭土地買賣契約為通謀虛偽意思表示
      ，原告此部分之主張，為無理由。
　　⒌綜上，被告李茂華將系爭土地全部出賣予被告李文媛於法
      並無不合，並無不法侵害原告之權利。從而，原告主張被
      告侵害其之優先購買權及所有權應有部分，造成原告損害
      ，為無理由，應予駁回。
（三）原告主張：縱認被告二人交易合法，其交易價格顯然低於
      市價，造成原告賴志明、訴外人賴新欽損害，原告依民法
      第184 條第1 項前段、民法第226條規定請求被告李茂華
      賠償原告賴志明1,791,020元、678,617 元、賠償原告賴
      永順、賴永祥、賴永騰、賴永全17,895,401元、678,020 
      元，是否有理由？經查：
　　⒈按「被上訴人就系爭土地之應有部分為四分之三，已逾總
      額三分之二，依土地法第三十四條之一第一項規定，固有
      單獨處分之權利，如有故意或過失以低價出售情事，以致
      上訴人受有損害，即難謂非不法侵害上訴人之權利。」最
      高法院著有69年度台上字第1104號民事裁判足資參照。
　　⒉原告主張被告間之系爭買賣契約，土地單價為每坪431.7元
      ，交易價格低於該區每坪3,127元之市價，並提出內政部
      不動產交易實價查詢網頁（見調解卷第63頁）為證。然查
      ：
    　⑴被告李茂華在本院104年度司執字第24000號強制執行事
        件中，於104年10月28日以728,888元得標系爭土地應有
        部分10000分之7255等情，有原告提出之執行命令在卷
        （見本院卷第129頁）。本院執行處並發函原告賴志明
        、訴外人賴新欽是否依土地法第34條之1規定行使共有
        人之優先購買權，惟告賴志明、訴外人賴新欽並未行使
        權利，此經本院依職權調取該卷宗核閱無誤，原告賴志
        明、訴外人賴新欽應認為該拍定價格符合市場行情，並
        無過低而有投資價值之情事，故未購買。則以被告李茂
        華得標金額，換算系爭土地全部價值為1,004,670元（7
        28,888÷7,255×10,000＝1,004,670，小數點以下四捨五
        入），被告李茂華再以103萬元將系爭土地轉售被告李
        文媛，已比其拍定之價格略高，難認有何低於市價之情
        事。
      ⑵原告主張被告間系爭土地買賣單價為每坪431.7元，遠低
        於該區每坪3,127元之市場價格，並提出內政部不動產
        交易實價查詢網頁為證（見調解卷第63頁）。然查，原
        告提出之該筆交易實價查詢資料，記載交易土地區段位
        置為關帝段751-780地號土地，交易期間為108年11月，
        交易總價300萬元，每坪3,127元，惟究竟該筆交易係指
        何筆土地不得而知，而每筆土地形狀、大小、地勢高低
        起伏、臨路情況條件各有不同，交易價格亦不相同，上
        開交易資料不足以認定被告李茂華有故意以低於市價出
        售情事。
　　　⑶原告又主張，同段755地號在102年7月18日以每平方公尺
        833元銷售、同段736地號土地於109年8月25日以每平方
        公尺291元法拍，及系爭土地之公告現值每平方公尺350
        元之價格，均高於被告間以每平方公尺130元買賣之價
        格，顯以低於市價出售云云，並提出地籍圖、不動產買
        賣契約書各一紙為證（見本院卷第245、247頁）。然查
        ，同段755地號呈長方形，地形完整，南北均有道路可
        通行，且有電力設備，此為被告陳明在卷，原告對此亦
        未爭執（見本院卷第242頁），其價值自然高於呈不規
        則型且當時尚為袋地之系爭土地。況同段755地號土地
        交易時間在102年，如原告認系爭土地亦價值該金額，
        系爭土地於104年間在法院拍賣時，本院民事執行處通
        知原告賴志明、訴外人賴新欽是否願意以每平方公尺12
        7元之價格優先購買系爭土地（按被告李茂華之得標金
        額），原告等人應該會欣然優先購買，然均未購買，顯
        見原告等亦認系爭土地每平方公尺127元並無低於市值
        而有投資價值，遑論每平方公尺833元。故原告以同段7
        55地號土地在102年銷售價格證明系爭土地出售價格為
        低價自不可採。又查，同段736地號土地雖亦為袋地，
        然其與系爭土地就地勢高低、是否臨頭前溪有土地流失
        、距離道路遠近等條件均有不同，難以相互比較，原告
        以此認系爭土地以低於市價出售亦不可採。末查，原告
        又主張系爭土地之買賣價格低於公告現值云云，惟公告
        現值是主管機關對於轄區內之土地，每年公告土地現值
        表，作為審核土地移轉現值及補償征收土地地價之依據
        。該公告現值與土地市價未必一致，此由原告提出同段
        736地號土地於109年間法院拍賣價格為每平方公尺291
        元，低於當年度公告現值350元一節可知。故被告間之
        交易價格，縱有低於公告現值，亦難認被告李茂華有因
        故意或過失以低價出售系爭土地致原告受有損失之情事
        。
　　　⑷此外，原告復未能舉證證明被告李茂華有何以低價出售
        系爭土地致原告受有損失之情事，原告依民法第184 條
        第1 項前段、民法第226條規定請求被告李茂華賠償原
        告賴志明1,791,020元、678,617 元、賠償原告賴永順
        、賴永祥、賴永騰、賴永全17,895,401元、678,020 元
        ，為無理由。
四、綜上所述，原告主張其得依侵權行為損害賠償請求權請求被
    告連帶賠償原告賴志明1,791,020元、678,617元、賠償原告
    賴永順、賴永祥、賴永騰、賴永全17,895,401元、678,020 
    元，及依民法第184 條第1 項前段、民法第226條規定請求
    被告李茂華賠償上開金額均無理由，從而，原告等為一部請
    求被告連帶賠償如聲明所示之金額及利息即非有據，應予駁
    回，其假執行之聲請亦失所依附，應一併駁回之。
五、本件為判決之基礎已臻明確，兩造其餘之陳述及所提其他證
    據，經本院斟酌後，認為均於判決之結果無影響，自無庸逐
    一論述，併此敘明。
六、結論：本件原告之訴為無理由，依民事訴訟法第78條，判決
    如主文。
中　　華　　民　　國　　110 　年　　10　　月　　12　　日
                  民事第五庭    法    官　張麗娟
以上正本係照原本作成。
如對本判決上訴，須於判決送達後20日內向本院提出上訴狀。
如委任律師提起上訴者，應一併繳納上訴審裁判費。
中　　華　　民　　國　　110 　年　　10　　月　　12　　日
                                書 記 官  高培馨